臺灣板橋地方法院刑事判決　　　　　　　93年度交訴字第29號
公　訴　人　臺灣板橋地方法院檢察署檢察官
被　　　告　乙○○
　　　　　　　　　　　17號
選任辯護人　陳武雄律師
　　　　　　蔡茂松律師
被　　　告　酉○○
選任辯護人　林永頌律師
　　　　　　黃韋齊律師
上列被告因過失致死等案件，經檢察官提起公訴（92年度偵字第
19046 、19868 號），本院判決如下：
    主  文
乙○○從事業務之人，因業務上之過失致人於死，處有期徒刑貳
年陸月。
酉○○從事業務之人，因業務上之過失致人於死，處有期徒刑壹
年陸月。緩刑肆年。
    事  實
一、乙○○係德記通運股份有限公司之曳引車司機，酉○○係龍
    亨國際通運有限公司之營業大客車司機，二人均為從事駕駛
    業務之人。民國92年10月14日上午7 時40分許（起訴書略載
    為上午7 時許），乙○○駕駛車號XK-663號曳引車沿臺北縣
    鶯歌鎮○○路右轉文化路，駛近文化路上（臨近中正一路）
    之鐵路平交道時，應注意在劃有分向限制線之路段，不得將
    車駛入對向車道，而當時雖天雨，但路面為平坦柏油道路、
    並無缺陷或障礙物，竟疏未注意，駛入對向車道，且其應注
    意其曳引車即將左轉進入上開鐵路平交道，進入鐵路平道前
    之道路空間難以供兩部大型車會車，自應隨時注意鐵路平交
    道上之行車動態，依當時情形亦無不能注意之情事，適此時
    ，由酉○○所駕駛之A4-517號營業大客車（搭載臺北縣樹林
    市育林國中3 年1 班之畢業旅行學生）已自對向正通過上開
    鐵路平交道，乙○○疏未注意，見對向來車後，其曳引車停
    車之位置未讓出足供會車之空間，致酉○○之A4-517號營業
    大客車前車身雖已越過鐵路平交道之鐵軌，但因前方受乙○○之曳引車阻擋，無法再前行。酉○○見狀，鳴按喇叭，並
    出聲要求乙○○倒車後退，此時，平交道警鈴響起（距離火
    車駛至時間約50秒），乙○○本應儘量設法倒車俾供酉○○
    之上開營業大客車通過鐵路平交道，但僅倒車約1 公尺，酉
    ○○之營業大客車後段車身仍未全部越過鐵路平交道之鐵軌
    ，酉○○見此情況，應注意採取適當之措施儘量使其營業大
    客車之車身全部脫離鐵軌，以避免遭火車撞及，而依當時情
    形亦無不能注意之情事，酉○○雖以其營業大客車車頭衝撞
    乙○○之曳引車，但其營業大客車尾部仍有約5 、60公分在
    鐵路平交道鐵軌上方，酉○○亦未以倒車修正行向、或倒車
    至車身全部脫離鐵軌之方式避免遭火車撞及，亦未以無線電
    聯絡同行之後營業大客車駕駛丁○○代按平交道緊急按鈕，
    致酉○○之營業大客車後段車身遭駛至之南下2507次電聯車
    撞及，營業大客車身翻覆，車上乘客羅健瑋、孫子婷、黎宗
    翰、孫銘男（以上4 人均為學生）均受傷經送醫不治死亡；
    Ｃ○○受有頭部撕裂傷、左肱骨骨折之傷害；Ｏ○○受有右
    手開放性傷口及頸部挫傷之傷害；Ａ○○受有右腎出血、右
    手肘及右耳撕裂傷、前額、左手肘、前胸、左膝蓋擦傷之傷
    害；Ｎ○○受有頭部挫傷併臉部撕裂傷及胸部挫傷之傷害；
    Ｉ○○受有左手腕撕脫傷併多處肌腱和橈動脈絃斷裂之傷害
    ；Ｋ○○受有左膝撕裂傷、左側腓骨骨折併皮膚缺損之傷害
    ；Ｇ○○受有頸部扭傷、左前臂挫傷之傷害；Ｑ○○受有頭
    部外傷、左膝及左足擦傷之傷害；丙○○受有前額撕裂傷併
    前額竇前壁骨折、左腰挫傷、左腳撕裂傷之傷害；楊佳穎受
    有肋骨骨折、肺臟、脾臟、膀胱破裂、肝臟受損之傷害；癸○○受有頭部負傷併顏面撕裂傷、左手挫傷、左腳挫傷、左
    耳後擦傷之傷害；己○○受有頸部、背部、右肩及左臀挫傷
    之傷害；Ｈ○○受有臉部挫傷及撕裂傷之傷害；玄○○受有
    左側鎖骨骨折、右眼角撕裂傷之傷害；卯○○受有左小腿撕
    裂傷、背部挫傷、舌下撕裂傷之傷害；Ｆ○○受有顏面多處
    撕裂傷之傷害；甲○○受有右腳、左手挫傷之傷害；Ｍ○○
    受有左踝挫傷、雙上肢及左下肢多處擦傷之傷害（以上18人
    均為學生）；午○○（育林國中之主任）受有右側股骨骨折
    、臉部多處撕裂傷、右側遠端橈骨骨折之傷害。以及周彥任
    受有頭部外傷、背部撕裂傷、左側下肢擦傷及撕裂傷之傷害
    ；丑○○受有嚴重背部肌肉壓挫傷、腹部鈍傷、顏面撕裂傷
    、頭部外傷、雙手臂擦傷之傷害；宙○○受有頭部外傷併頭
    皮撕裂傷、背部挫傷併擦傷、右髖及右肘挫傷之傷害；寅○○受有四肢多處瘀傷之傷害；辛○○受有頭皮撕裂傷、右耳
    撕裂傷之傷害；Ｒ○○受有左側腰部挫傷、皮膚裂傷、部分
    壞死之傷害；巳○○受有骨盆挫傷、腦水腫、腦震盪之傷害
    ；戌○○受有頸部挫傷併撕裂傷、頭部外傷併撕裂傷、背部
    挫傷併擦傷之傷害；Ｄ○○受有頭部外傷、左側大腿挫傷、
    右側第四指擦傷之傷害；宇○○受有左臉頰挫傷、胸部及背
    部挫傷、左大腿撕裂傷、左下肢挫擦傷之傷害；申○○受有
    頭部外傷、腰部鈍傷、右手擦傷、右膝扭傷之傷害；Ｂ○○
    受有頭部外傷、前額擦傷、頭皮下血腫之傷害；天○○受有
    背部擦傷挫傷之傷害；辰○○受有頭部外傷、右耳受傷之傷
    害（以上14人均為學生，均未據告訴），又庚○○受有頭部
    挫傷、臉部撕裂等傷害；地○○受有左手多處擦傷、左腳擦
    傷、左肩拉傷、臉部擦傷之傷害；子○○受有頭部等傷害（
    以上3 人均為鴻禧旅行社領隊，均未據告訴）。
二、案經羅健瑋之父Ｐ○○、孫子婷之父未○○、黎宗翰之父Ｌ
    ○○、孫銘男之母Ｅ○○，以及楊佳穎之母戊○○、Ｃ○○
    、Ｏ○○、Ｎ○○、Ｉ○○、Ｇ○○、Ｑ○○、癸○○、己○○、Ｈ○○、玄○○、卯○○、甲○○、Ｍ○○、午○○
    ，以及Ａ○○、Ｋ○○、丙○○、Ｆ○○（以上4 人僅對酉
    ○○提出過失傷害告訴）訴由臺北縣政府警察局三峽分局報
    請臺灣板橋地方法院檢察署檢察官偵查起訴。
    理  由
一、訊據被告乙○○、酉○○均矢口否認有何犯行，被告乙○○
    辯稱：伊駕駛拖板車從環河路行駛到文化路，到平交道的前
    面有一停止的白線前停下來，並未超過白線，伊前面還有一
    輛機車，伊聽到鈴聲響紅燈亮伊就停下來，伊停下來時，伊
    就看到前面一部遊覽車硬闖紅燈，跑到伊的拖板車旁邊，因
    為伊的車子沒有超過雙黃線，對方自己角度抓不好卡在那個
    地方，叫伊後退，伊為了避免發生危險儘量把拖車後退約1
    公尺，直到伊無法後退，伊後方的小車子一直按喇叭，那時
    火車就已經來到，就這樣發生；火車撞擊對方遊覽車之後，
    遊覽車才撞到伊的拖板車的板台，在此之前兩車沒有發生碰
    撞云云。被告酉○○辯稱：伊從中正一路左轉文化路，伊跟
    車隊說我們要過平交道，前面要保持淨空，伊的大客車車頭
    過第二支鐵軌即南下的鐵軌，伊才發現對方來一輛拖板車，
    伊繼續前行來到黃線網狀區，跟拖板車會車，此時，伊的車
    頭無法過，伊發現對方佔據伊的車道，對方的拖板架車身超
    過雙黃線，此時伊發現伊無法過，趕緊鳴喇叭3 、4 聲，伊
    打開窗戶跟對方司機說他這樣伊無法過，伊後面還停在鐵軌
    上，伊叫對方要後退，此時鈴聲響起，伊發現對方司機楞一
    下沒有動作，大約3 、4 秒他才動作，伊看他輪子後退是轉
    一下停一下，伊看他動作不對，速度太慢，柵欄此時降下來
    了，伊看他速度太慢不是辦法，伊心裡想要去按緊急按鈕，
    但伊的駕駛座左邊的門只能打開20公分，因為門卡到拖板車
    車頭的後輪，伊無法打開門，但伊從照後鏡看，大客車車後
    還有約1 公尺在鐵軌上，於是伊就作最後打算往前衝，因為
    伊的車頭跟對方的拖板架卡住，沒有足夠空間加速往前衝，
    伊往前撞對方的拖板，衝撞後大客車尾部剩5 、60公分在鐵
    軌上，後來火車就從大客車後面撞上云云。經查：
  (一)上揭發生車禍及導致被害人死亡、受傷之犯罪事實，除據證
    人即鐵路局南下2057次電聯車之司機員李朝枝於警詢、偵查
    中陳述明確外，亦據告訴人Ｐ○○（羅健瑋之父）、未○○
    （孫子婷之父）、Ｌ○○（黎宗翰之父）、Ｅ○○（孫銘男
    之母）、戊○○（楊佳穎之母）、Ｃ○○、Ｏ○○、Ｎ○○
    、Ｉ○○、Ｇ○○、Ｑ○○、癸○○、己○○、Ｈ○○、玄
    ○○、卯○○、甲○○、Ｍ○○、午○○、Ａ○○、Ｋ○○
    、丙○○、Ｆ○○，以及被害人周彥任、丑○○、宙○○、
    寅○○、辛○○、Ｒ○○、巳○○、戌○○、Ｄ○○、宇○○、申○○、Ｂ○○、天○○、辰○○、庚○○、地○○、
    子○○分別指訴在卷。而被害人羅健瑋、孫子婷、黎宗翰、
    孫銘男確因本件車禍致死，亦經臺灣板橋地方法院檢察署檢
    察官督同法醫師相驗無訛，製有驗斷書、勘驗筆錄、相驗屍
    體證明書各四件在卷足憑。又上揭被害人受傷之事實，亦有
    楊佳穎、Ｃ○○、Ｏ○○、Ｎ○○、Ｉ○○、Ｇ○○、Ｑ○○、癸○○、己○○、Ｈ○○、玄○○、卯○○、甲○○、
    Ｍ○○、午○○、Ａ○○、Ｋ○○、丙○○、Ｆ○○、周彥
    任、丑○○、宙○○、寅○○、辛○○、Ｒ○○、巳○○、
    戌○○、Ｄ○○、申○○、Ｂ○○、天○○、庚○○之醫院
    診斷證明書各一件、宇○○之醫院診斷證明書五件附卷可參
    。此外，並有道路交通事故調查報告表（一）、（二）、道
    路交通事故現場圖及現場照片二十八幀在卷可稽，足認本件
    車禍確導致上揭被害人死亡、受傷無訛。
  (二)被告乙○○部分：
  1.經查，被告乙○○所駕駛係曳引車，駕駛座之高度較高（見
    臺灣板橋地方法院檢察署92年度偵字第19046 號卷第53頁XK
    -663號曳引車之外觀照片），故當其自鶯歌鎮○○路右轉文
    化路，駛近文化路上（臨近中正一路）之鐵路平交道時，自
    應注意，並能注意其曳引車即將左轉進入之上開鐵路平交道
    前之道路空間難以供兩部大型車會車，尤應注意鐵路平交道
    上之行車動態。而查，據當時騎乘機車行駛在XK-663號曳引
    車右前方之證人黃○○於偵查中證稱：我機車騎到平交道前
    ，遊覽車已過了一半，後半段還沒有過等語（見臺灣板橋地
    方法院檢察署92年度偵字第19046 號卷第92頁），及其於本
    院審理時到庭證稱：當我到平交道前停下來時，警鈴響起，
    當時遊覽車已經在鐵軌上，我機車停在平交道前面一點點，
    大概就在號誌燈的旁邊，拖板車停在我左後方，距離我1 公
    尺以內，等於在我旁邊，拖板車停的位置距離柵欄約一輛機
    車的距離等語（見本院93年11月2 日審判筆錄）；又據當時
    亦騎乘機車行駛在XK-663號曳引車右前方之證人壬○○於本
    院審理時到庭證稱：我當時停車的位置在拖板車的右前方，
    不到1 公尺；是遊覽車行進在鐵軌上，然後拖板車到，響鈴
    響起時，遊覽車已經進入平交道等語（見本院93年12月14日
    審判筆錄），均可見被告乙○○駕駛曳引車駛近上開鐵路平
    交道時，由被告酉○○駕駛之A4-517號營業大客車已自對向
    正通過上開鐵路平交道，於此兩部大型車即將會車之情況下
    ，被告乙○○未讓出足供會車之空間，其曳引車停車之位置
    過於緊鄰鐵路平交道之柵欄，以致被告酉○○駕駛之營業大
    客車因前方受曳引車阻擋，終致營業大客車後段車身因未全
    部越過鐵路平交道之鐵軌，遭駛至之火車撞及，肇致本件車
    禍，被告乙○○自應負過失責任。
  2.又被告乙○○駕駛曳引車駛近上開鐵路平交道時，被告乙○○非但未讓出足供會車之空間，其曳引車停車之位置過於緊
    鄰鐵路平交道之柵欄，抑且，依證人黃○○於本院審理時到
    庭證稱：那邊車道很小，一輛拖板車就佔滿雙向車道，地上
    的線也看不清楚，依我的判斷，拖板車有侵入到對向車道，
    就是一整條路我把它看成一半，我看到拖板車有超過一半的
    位置，一條路就這麼窄而已，很明顯可以看出拖板車佔超過
    一半的位置等語（見本院93年11月2 日審判筆錄），及依證
    人壬○○於本院審理時到庭證稱：我當時機車停車的位置在
    拖板車的右前方，不到1 公尺，拖板車離路邊約兩部機車的
    距離，大約1 公尺左右等語（見本院93年12月14日審判筆錄
    ），均足見被告乙○○當時並未儘量靠右行駛、停車，此亦
    為被告酉○○駕駛之營業大客車無法順利會車通過的原因之
    一，就此，被告乙○○亦有應注意、能注意而疏未注意之過
    失情事。
  3.再者，被告酉○○駕駛之A4-517號營業大客車前車身雖已越
    過鐵路平交道之鐵軌，但因前方受乙○○之曳引車阻擋，無
    法再前行，此時，被告酉○○除鳴按喇叭、出聲要求乙○○
    倒車後退外，因認被告乙○○之倒車距離過短，營業大客車
    後段車身仍未全部越過鐵路平交道之鐵軌，被告酉○○猶有
    以其營業大客車車頭衝撞乙○○所駕駛曳引車之事實，業據
    證人黃○○、宇○○（育林國中學生）、地○○（鴻禧旅行
    社領隊），子○○（鴻禧旅行社領隊）、Ｊ○○（育林國中
    老師）於本院審理時到庭在卷（見本院93年11月2 日、93年
    12月14日、94年1 月25日審判筆錄），從而，曳引車之駕駛
    即被告乙○○明顯可知營業大客車後段車身仍未全部越過鐵
    路平交道之鐵軌，其仍應再設法倒車俾供營業大客車通過鐵
    路平交道，以避免營業大客車遭即將駛至之火車撞及。被告
    乙○○雖辯稱：伊為了避免發生危險儘量把拖車後退約1 公
    尺，直到伊無法後退，伊後方的小車子一直按喇叭云云；而
    證人亥○○於本院審理時到庭亦證稱：我是騎機車在行進間
    ，在拖板車的後方3 、4 台小客車車身的距離，有聽到撞擊
    的聲音，拖板車的後面有兩部以上的小客車，停在拖板車的
    正後方，拖板車倒車時一定會撞到等語（見本院93年12月14
    日審判筆錄），但查，證人亥○○嗣後又稱沒有注意到拖板
    車與後面最接近的小客車之間的距離有多少，不能確定拖板
    車能後退多少（見本院93年12月14日審判筆錄），依當時情
    形，證人亥○○所騎乘的機車在營業大客車遭火車撞擊時，
    其機車正在行進間（在拖板車的後方3 、4 台小客車車身的
    距離），故其稱沒有注意到拖板車與後面最接近的小客車之
    間的距離有多少，不能確定拖板車能後退多少等語，應較符
    合實情，被告乙○○辯稱：伊儘量把拖車後退直到無法後退
    云云，尚乏所據。況且，被告乙○○在車禍事故發生之前確
    有倒車（惟倒車距離過短，其對向由被告酉○○駕駛之營業
    大客車後段車身仍無法全部越過鐵路平交道之鐵軌，已如前
    述），證人亥○○亦稱在車禍事故發生之後，拖板車有倒車
    ，但並沒有撞到後面的小客車（見本院93年12月14日審判筆
    錄），依此情形，被告乙○○在火車駛至之前，應可以再設
    法倒車俾供營業大客車通過鐵路平交道。尤其，從上開鐵路
    平交道的警鈴聲響至2507次電聯車到達之間的時間約為50秒
    ，此有交通部臺灣鐵路管理局93年8 月4 日鐵機行字第0930
    017238號函一件在卷可參，被告乙○○在其曳引車與對向營
    業大客車僵持之初，即知營業大客車的駕駛即被告酉○○示
    意其倒車後退，嗣平交道之警鈴響起，被告乙○○猶有足夠
    的時間在火車駛至之前儘量設法倒車至營業大客車得以通過
    鐵路平交道。然被告乙○○之倒車距離過短，亦未以其他如
    拜託他人在後指揮等方法儘量倒車，終致對向營業大客車之
    後段車身因未全部越過鐵路平交道之鐵軌而遭駛至之火車撞
    及，益見被告乙○○應負過失之罪責。
  (三)被告酉○○部分：
  1.查被告酉○○駕駛A4-517號營業大客車於上揭時間通過上開
    鐵路平交道時，營業大客車之前車身雖已越過鐵路平交道之
    鐵軌，但因前方受被告乙○○所駕駛之曳引車阻擋，無法再
    前行，其示意被告乙○○倒車後退，嗣平交道之警鈴響起，
    從警鈴聲響至2507次電聯車到達之間的時間約為50秒等情，
    有如前述。而查，依被告酉○○所自陳：鈴聲響起，伊發現
    對方司機楞一下沒有動作，大約3 、4 秒他才動作，伊看他
    輪子後退是轉一下停一下，伊看他動作不對，速度太慢，柵
    欄此時降下來了，伊看他速度太慢不是辦法，伊心裡想要去
    按緊急按鈕，但伊的駕駛座左邊的門只能打開20公分，因為
    門卡到拖板車車頭的後輪，伊無法打開門等情，可見被告酉
    ○○在鐵路平交道之柵欄降下時，即已發現對向曳引車倒車
    後退的速度太慢，如一意僅以再向前行之方式，恐無法及時
    使其營業大客車順利通過鐵路平交道。
  2.經查，當日上開鐵路平交道自警鈴響起7 秒後，入口遮斷桿
    開始放下，此有交通部臺灣鐵路管理局93年12月6 日鐵電號
    字第0930030358號函一件在卷可參，換言之，自鐵路平交道
    之柵欄降下時起，至2507次電聯車到達之間的時間約為43秒
    ，被告酉○○在柵欄降下時，既已發現對向曳引車倒車後退
    的速度太慢，自應設法以其他方法，如以倒車修正行向、或
    倒車至車身全部脫離鐵軌之方式避免遭火車撞及，且其應有
    足夠的時間設法以其他方式使營業大客車之車身全部脫離鐵
    軌。從而，被告酉○○在發現對向由被告乙○○駕駛之曳引
    車倒車後退的速度太慢時，仍一意僅以再向前行、衝撞曳引
    車之方式試圖使其營業大客車之後段車身亦脫離鐵軌，以致
    終因被告乙○○之倒車距離過短，無足夠空間使營業大客車
    前行脫離鐵軌，而肇致本件車禍，被告酉○○難辭過失之責
    。
  3.再者，被告酉○○自陳其在鐵路平交道之柵欄降下時，已見
    對向曳引車倒車後退的速度太慢，其心裡想要去按緊急按鈕
    ，但其駕駛座左邊的門只能打開20公分，因為門卡到拖板車
    車頭的後輪，其無法打開門等情，故被告酉○○當時如設法
    請他人代按鐵路平交道之緊急按鈕，當可及時使將要駛至之
    火車煞停，避免本件車禍之發生。經查，據證人即被告酉○○之同事丁○○於本院審理時到庭證稱：當天我有駕駛遊覽
    車載育林國中的學生去畢業旅行，我是第二部車，酉○○是
    第一部車。我們出門時，我們都有無線電，我們會講過平交
    道時，一定要保持淨空，酉○○第一部，他剛要過的時候，
    我就把車子停在白線，他就繼續過，我就停在那邊，酉○○
    過平交道差不多快全部過的時候，對向就來一部拖車，那時
    平交道警鈴還沒有響起，酉○○就跟我說他過完了我再過，
    他的車子就跟拖車兩車在那邊停頓下來，酉○○跟我說他沒
    有辦法過了，我就跟他說你右邊有欄杆，我說你的右輪會碰
    到，酉○○跟我說他現在就是跟對方的拖車在那邊沒有辦法
    過，我就跟他說你快點過，酉○○跟我說他沒有辦法過，因
    為對方的車子沒有退，他沒有辦法繼續走，酉○○的車子停
    在平交道快過完差不多還有一台尺多的地方，他停在那邊差
    不多快一分鐘，警鈴就響起了，我有跟他說快點過，並鳴按
    喇叭，我跟他說你快點叫對方的車子往後退，我跟他說你按
    喇叭叫他退，結果那個車子好像都沒有動，酉○○好像有把
    車窗推開來，揮手要對方車子往後退，後來火車就來了，事
    情就發生了等語（見本院94年5 月10日審判筆錄），是被告
    酉○○始終與第二部車之同事丁○○以無線電保持聯絡，其
    本身雖因車門無法開啟而無法下車按鐵路平交道之緊急按鈕
    ，但其後車之丁○○既停車在停止白線處，該處附近即設有
    緊急按鈕（見臺灣板橋地方法院檢察署92年度偵字第19046
    號卷第65頁之照片及第104 頁之道路交通事故現場圖），被
    告酉○○應可以無線電聯絡後車之丁○○代按緊急按鈕，以
    及時使將要駛至之火車煞停，避免本件車禍之發生，而依當
    時情形並無不能注意之情事，被告酉○○自應負過失之罪責
    。
  (四)從而，被告乙○○、酉○○上開辯稱無過失犯行云云，均屬
    卸責之詞，洵非可取。而上揭被害人確因本件車禍死亡、受
    傷，已詳述如前，則被告乙○○、酉○○之過失行為與被害
    人之死亡、受傷間，顯有相當因果關係，從而，事證明確，
    被告二人過失犯行均堪以認定。
二、查被告乙○○係德記通運股份有限公司之曳引車司機，被告
    酉○○為龍亨國際通運有限公司之營業大客車司機，分別領
    有職業聯結車、職業大客車駕駛執照，均具多年職業駕駛經
    驗，此據被告乙○○、酉○○陳明在卷，且有駕駛執照影本
    二件在卷可按，均為從事駕駛業務之人，核被告乙○○、酉
    ○○所為，均係犯刑法第276 條第2 項之業務過失致死罪，
    及同法第284 條第2 項前段之業務過失傷害罪。被告乙○○
    以一過失行為觸犯四個業務過失致死罪名，及十五個業務過
    失傷害罪名（即告訴人戊○○、Ｃ○○、Ｏ○○、Ｎ○○、
    Ｉ○○、Ｇ○○、Ｑ○○、癸○○、己○○、Ｈ○○、玄○○、卯○○、甲○○、Ｍ○○、午○○部分），為想像競合
    犯，應依刑法第55條規定，從一重論以業務過失致死一罪。
    被告酉○○以一過失行為觸犯四個業務過失致死罪名，及十
    九個業務過失傷害罪名（即告訴人戊○○、Ｃ○○、Ｏ○○
    、Ｎ○○、Ｉ○○、Ｇ○○、Ｑ○○、癸○○、己○○、Ｈ
    ○○、玄○○、卯○○、甲○○、Ｍ○○、午○○、Ａ○○
    、Ｋ○○、丙○○、Ｆ○○部分），為想像競合犯，亦應依
    刑法第55條規定，從一重論以業務過失致死一罪。爰審酌被
    告乙○○當時駕駛曳引車駛近鐵路平交道時，未儘量靠右行
    駛、停車，且未讓出足供會車之空間，其曳引車停車之位置
    過於緊鄰鐵路平交道之柵欄，以致被告酉○○駕駛之營業大
    客車因前方受曳引車阻擋無法順利會車通過，為發生本件車
    禍之主要原因，嗣被告乙○○、酉○○在曳引車與營業大客
    車發生僵持之後，均未善盡駕駛之注意義務，終致營業大客
    車後段車身遭駛至之火車撞及而肇禍，被告乙○○就本件車
    禍發生之過失程度應高於被告酉○○；而上開鐵路平交道之
    由文化路往中正一路方向，在進入平道前之道路空間難以供
    兩部大型車會車，上開鐵路平交道設置已久，相關之道路管
    理機關卻未予改善，亦難辭其咎，暨審酌本件車禍傷亡慘重
    ，及被告乙○○、酉○○肇事後之態度，與被告乙○○迄今
    尚未與被害人、被害人家屬達成民事賠償和解，被告酉○○
    部分，則已由承攬育林國中畢業旅行之鴻禧旅行社與被害人
    、被害人家屬達成民事賠償和解，有和解書影本三十六件在
    卷可憑等一切情狀，各量處如主文所示之刑。末查被告酉○○前未曾受有期徒刑以上刑之宣告，此有臺灣高等法院被告
    全國前案紀錄表一件在卷可憑，其因一時失慎而觸犯刑章，
    經此偵審程序之教訓後，當知所警惕，信無再犯之虞，且被
    告酉○○當日係駕駛營業大客車搭載育林國中學生為畢業旅
    行，而承攬育林國中畢業旅行之鴻禧旅行社與被害人、被害
    人家屬達成民事賠償和解，有如前述，本院綜核上情，認被
    告酉○○所受上開刑之宣告以暫不執行為適當，爰併宣告緩
    刑四年，以啟自新。
據上論斷，應依刑事訴訟法第299 條第1 項前段，刑法第276 條
第2 項、第284 條第2 項前段、第55條、第74條第1 款，罰金罰
鍰提高標準條例第1 條前段，判決如主文。
本案經檢察官陳伯厚到庭執行職務。
中　　華　　民　　國　　94　　年　　8 　　月　　8 　　日
                    交通法庭  審判長法　官  戴嘉清
                                    法  官  林晏鵬
                                    法  官  陳信旗
以上正本證明與原本無異
如不服本判決應於送達後10日內向本院提出上訴狀
中　　華　　民　　國　　94　　年　　8 　　月　　8 　　日
                                    書記官　許千士
附錄本案論罪科刑法條全文：
刑法第276 條
因過失致人於死者，處二年以下有期徒刑、拘役或二千元以下罰
金。
從事業務之人，因業務上之過失犯前項之罪者，處五年以下有期
徒刑或拘役，得併科三千元以下罰金。
刑法第284 條
因過失傷害人者，處六月以下有期徒刑、拘役或五百元以下罰金
，致重傷者，處一年以下有期徒刑、拘役或五百元以下罰金。
從事業務之人，因業務上之過失傷害人者，處一年以下有期徒刑
、拘役或一千元以下罰金，致重傷者，處三年以下有期徒刑、拘
役或二千元以下罰金。
